【裁判字號】    90,交訴,170
【裁判日期】    901231
【裁判案由】    公共危險
【裁判全文】
臺灣高雄地方法院刑事判決                          九十年度交訴字第一七號
    公  訴  人  台灣高雄地方法院檢察署檢察官
    被      告  甲○○
右列被告因公共危險案件，經檢察官提起公訴（九十年度偵字第一五四一六號），本
院判決如左：
    主  文
甲○○駕駛動力交通工具肇事，致人受傷而逃逸，處有期徒刑捌月，緩刑參年。
    事  實
一、甲○○於民國九十年六月二十一日晚上十一時許（起訴書誤為九時），駕駛車牌
    號碼ＺＤ─一四一號營業用小客車，沿高雄市○○路由北向南行駛，途經高雄市
    苓雅區○○路與憲政路口，因未注意車前狀況，於左轉彎時不慎碰撞乙○○所駕
    駛沿大順路由南向北行駛之車牌號碼ＸＫＬ─四七０號重型機車，因撞擊力大，
    致乙○○之身體飛越甲○○所駕駛之前開營業用小客車車頂後落地，並受有右肩
    及左大腿挫傷之傷害（傷害部分業經乙○○撤回告訴，已由檢察官另為不起訴處
    分）。詎甲○○肇事後雖即停車，並從車窗探頭查看，然其明知乙○○受有上開
    傷勢，竟未親自下車或召請他人救助，亦未報警處理，即駕車加速逃逸。嗣經目
    擊證人金碧芳記下甲○○之車牌號碼告知乙○○後，始為警循線查獲。
二、案經高雄市政府警察局苓雅分局報請台灣高雄地方法院檢察署檢察官偵查起訴。
    理  由
一、訊據被告甲○○固不否認對其於右揭時地與被害人乙○○發生車禍，致被害人乙
    ○○受傷之事實，惟矢口否認有撞及被害人及肇事逃逸之犯行，辯稱應是被害人
    自己緊急煞車後摔倒，其有看到被害人爬起來撿安全帽及牽機車，以為被害人沒
    事，又怕下車後自己惹上麻煩，所以直接離開現場云云。然查右揭犯罪事實，業
    據被害人乙○○於警訊及偵查中指訴綦詳，並有道路交通事故調查報告表一紙、
    現場照片四幀、交通事故談話紀錄表二紙及財團法人天主教聖功醫院診斷證明書
    一紙等證在卷足憑。又本件被害人遭被告撞擊後，係自被告車頂飛越後落地，當
    時在場之人目測即知有人受傷，惟被告竟只在車上看了被害人一下，便加速往憲
    政路方向逃逸等事實，業經證人即現場目擊證人金碧芳於偵查中證述明確，是衡
    諸肇事當時被害人確受重大撞擊，被告應無不知被害人可能受傷之理，然其不僅
    未親自下車詢問傷勢，亦未委託路人協助或報警處理，竟加速離開現場，顯有脫
    免肇事責任之意圖，所辯前詞均屬卸責，不足採信，本件事證明確，被告犯行堪
    以認定。
二、核被告所為，係犯刑法第一百八十五條之四肇事逃逸罪。爰審酌被告身為職業駕
    駛人，肇事後竟不思救助被害人，反加速逃逸，但其素行良好並無前科、被害人
    傷勢非重、且已與被害人達成和解，有卷附和解書影本一份足參等一切情狀，量
    處如主文所示之刑。末查，被告前未曾受有期徒刑以上刑之宣告，有臺灣高雄地
    方法院檢察署刑案資料查註紀錄表、臺灣高等法院被告全國前案紀錄表各一份附
    卷可稽，被告因一時失慮致觸法網，經此刑之宣告後，應知戒慎而無再犯之虞，
    且其家中尚有高堂稚子需其照顧，本院認其所宣告之刑以暫不執行為適當，併予
    宣告緩刑三年，以啟自新。
據上論斷，應依刑事訴訟法第二百九十九條第一項前段，刑法第一百八十五條之四、
、第七十四條第一款，判決如主文。
中      華      民      國      九十      年      十二    月  三十一  日
                                      臺灣高雄地方法院交通法庭
                                          審判長法  官  林水城
                                          法  官  黃悅城
                                                法  官  謝雨真
右正本證明與原本無異。
如不服本判決，應於判決送達後十日內，向本院提出上訴狀。
                                                書記官  陳威志
中    華    民    國      九十一      年      一      月      二      日
參考法條
刑法第一百八十五條之四
駕駛動力交通工具肇事，致人死傷而逃逸者，處六月以上五年以下有期徒刑。


司法院資訊處製作；財團法人民間司法改革基金會備份。
